【裁判字號】    98,上訴,3279
【裁判日期】    980814
【裁判案由】    毒品危害防制條例
【裁判全文】
臺灣高等法院刑事判決                98年度上訴字第3279號
上  訴  人  臺灣基隆地方法院檢察署檢察官
被      告  甲○○
上列上訴人因被告違反毒品危害防制條例案件，不服臺灣基隆地
方法院98年度訴字第615號，中華民國98年6月26日第一審判決（
起訴案號：臺灣基隆地方法院檢察署98年度毒偵字第1760號、98
年度毒偵字第944號），提起上訴，本院判決如下：
    主  文
上訴駁回。
    理  由
一、原審判決如附件一判決書所載。
二、檢察官上訴意旨如附件二上訴書所載。
三、本院查：
（一）依刑事訴訟法第350條、第361條、第362條、第367條規定
      ，不服地方法院之第一審判決而上訴者，須提出上訴書狀
      ，並應敘述具體理由，為上訴必備之程式；其所提出之書
      狀未敘述上訴理由，或僅曾以言詞陳述上訴理由者，均應
      於上訴期間屆滿後20日內補提理由書於第一審法院。第一
      審法院經形式審查，認逾期未補提上訴理由者，應定期間
      先命補正；逾期未補正者，為上訴不合法律上之程式，應
      以裁定駁回。倘已提出上訴理由，但所提非屬具體理由者
      ，則由第二審法院以上訴不合法律上之程式，判決駁回。
      而所謂具體理由，必係依據卷內既有訴訟資料或提出新事
      證，指摘或表明第一審判決有何採證認事、用法或量刑等
      足以影響判決本旨之不當或違法，而構成應予撤銷之具體
      事由，始克當之（例如：依憑證據法則具體指出所採證據
      何以不具證據能力，或依憑卷證資料，明確指出所為證據
      證明力之判斷如何違背經驗、論理法則）；倘僅泛言原判
      決認定事實錯誤、違背法令、量刑失之過重或輕縱，而未
      依上揭意旨指出具體事由，即與第二審上訴制度旨在請求
      第二審法院撤銷、變更第一審不當或違法之判決，以實現
      個案救濟之立法目的不合（最高法院97年度台上字第892
      號判決參照）。
（二）按刑之量定，為求個案裁判之妥當性，乃法律賦予法院裁
      量之權。量刑輕重，屬為裁判之法院得依職權自由裁量之
      事項，苟在法定刑度內，酌量科刑，如無偏執一端，致明
      顯失出失入情形，上級審法院即不得單就量刑部分遽指為
      不當或違法。原判決理由欄已論述毒品危害防制條例認施
      用毒品者具「病患性犯人」之特質，除降低施用毒品罪之
      法定刑外，並採以觀察、勒戒方式戒除其身癮及以強制戒
      治方式戒除其心癮之措施，足認僅對於施用毒品之犯人科
      以重刑，並不能使其戒除毒癮。另參諸世界各國之醫療經
      驗及醫學界之共識，咸認施用毒品成癮者，其心癮甚難戒
      除，絕難戒絕斷癮，致其再犯率均偏高（以新加坡為例，
      其執行強制戒治後再犯比例高達百分之72至75）。因此施
      用毒品者無法戒絕毒癮，一再施用，本為施用毒品者之特
      性，再犯施用毒品罪，量刑不宜過重，且新修正刑法已採
      一罪一罰，對於施用毒品者，每次施用毒品之犯行，均分
      別處罰，已足制裁被告各次施用毒品之犯行等情，並審酌
      被告曾因施用毒品案件，經強制戒治執行完畢釋放後，5
      年內多次再犯本件施用毒品罪，並判處罪刑，仍無法戒除
      毒癮，復又觸犯本件犯行，可認被告具有「病患性犯人」
      之特質，非僅以科以重刑，即能使其戒除毒癮，且其施用
      毒品係傷害自身健康，所生危害非鉅，並衡以刑法第57條
      、持有毒品之數量及被告犯後坦承犯行等一切情狀，判決
      被告「甲○○施用第一級毒品，累犯，處有期徒刑柒月；
      又持有第二級毒品達行政院公告之一定數量，累犯，處有
      期徒刑月，扣案之第二級毒品美沙冬壹瓶（驗餘後淨重
      貳拾點壹伍肆公克），併同無從與之完全析離之盛裝瓶
      壹只，均沒收銷燬。應執行有期徒刑玖月，扣案之第二級
      毒品美沙冬壹瓶（驗餘後淨重貳拾點壹伍肆公克），併
      同無從與之完全析離之盛裝瓶壹只，均沒收銷燬。」，顯
      就被告所犯本案之一切情狀詳予說明其審酌之根據及理由
      ，並無何違反經驗法則、論理法則、比例原則，或有何其
      他違法情事。檢察官上訴指摘量刑過輕，純係針對原判決
      就刑之量定已詳予說明審酌之事項，漫為爭執，應認其實
      質上未符合具體之要件。依上開判決意旨，本件上訴不合
      上訴之法定要件，應予駁回，並不經言詞辯論為之。
據上論斷，應依刑事訴訟法第367條前段、第372條，判決如主文
。
中    華    民    國    98    年    8     月    14    日
                  刑事第一庭    審判長法  官  葉騰瑞
                                      法  官  莊明彰
                                      法  官  王炳梁
以上正本證明與原本無異。
施用第一級毒品部分，如不服本判決，應於收受送達後10日內向
本院提出上訴書狀，其未敘述上訴之理由者並得於提起上訴後10
日內向本院補提理由書（均須按他造當事人之人數附繕本）「切
勿逕送上級法院」。
持有第二級毒品部分不得上訴。
                                       書記官  陳佳伶
中    華    民    國    98    年    8     月    14    日
附錄本案論罪科刑法條全文：
毒品危害防制條例第10條第1項
施用第一級毒品者，處6月以上5年以下有期徒刑。
毒品危害防制條例第11條第2項、第4項
持有第二級毒品者，處2年以下有期徒刑、拘役或新臺幣3萬元以
下罰金。
持有毒品達一定數量者，加重其刑至2分之1，其標準由行政院定
之。
附件一：
臺灣基隆地方法院刑事判決               98年度訴字第615號
公  訴  人  臺灣基隆地方法院檢察署檢察官
被      告  甲○○  男  32歲（民國○○年○○月○日生）
                    住臺北縣瑞芳鎮○○路有勝新村4號
                    身分證統一編號：Ｚ000000000號
上列被告因違反毒品危害防制條例案件，經檢察官提起公訴（98
年度偵字第1760號、98年度毒偵字第944 號），被告並為有罪陳
述，本院合議庭乃裁定由受命法官獨任以簡式審判程序進行審理
，並判決如下：
    主  文
甲○○施用第一級毒品，累犯，處有期徒刑柒月；又持有第二級
毒品達行政院公告之一定數量，累犯，處有期徒刑月，扣案之
第二級毒品美沙冬壹瓶（驗餘後淨重貳拾點壹伍肆公克），併
同無從與之完全析離之盛裝瓶壹只，均沒收銷燬。應執行有期徒
刑玖月，扣案之第二級毒品美沙冬壹瓶（驗餘後淨重貳拾點壹伍
肆公克），併同無從與之完全析離之盛裝瓶壹只，均沒收銷燬
。
    事  實
一、前案紀錄：
  (一)甲○○前因初犯施用毒品案件，經觀察、勒戒後，認無繼續
    施用毒品之傾向，於民國87年8 月23日經釋放出所，並由臺
    灣基隆地方法院檢察署檢察官於87年8 月20日，以87年度偵
    字第3258號為不起訴處分確定。
  (二)其後，又於前揭(一)所述觀察勒戒執行完畢經釋放出所以後之
    五年以內，再犯施用毒品案件（二犯施用毒品案件），經觀
    察、勒戒後，仍認無繼續施用毒品之傾向，於87年12月31日
    經釋放出所，並由臺灣基隆地方法院檢察署檢察官於87年12
    月29日，以87年度偵字第5191號為不起訴處分確定。
  (三)嗣復分別因(甲)三犯施用毒品案件，經法院裁定強制戒治（俟
    90年11月14日始因停止戒治並付保護管束而經釋放出所；惟
    其管束期間猶未屆滿，甲○○旋五犯施用毒品案件如後開(丁)
    之所述，其停止戒治處分遂經撤銷，於91年4 月18日再度入
    所，執行所餘戒治期間，迨91年9 月20日始因完成毒癮戒斷
    療程而經釋放出所），並由臺灣基隆地方法院檢察署檢察官
    提起公訴，經本院於90年6 月27日，以90年度簡上字第28號
    判決有期徒刑五月確定；(乙)四犯施用毒品案件（其強制戒治
    則與三犯施用毒品案件之戒治處分合併執行），由臺灣基隆
    地方法院檢察署檢察官提起公訴，經本院於90年6 月14日，
    以90年度訴字第204 號判決有期徒刑七月確定；(丙)犯贓物案
    件，經臺灣高等法院於91年1 月30日，以90年度上易字第40
    82號判決有期徒刑二月確定；(丁)五犯施用毒品案件（其強制
    戒治亦與三犯、四犯施用毒品案件之戒治處分合併執行），
    由臺灣基隆地方法院檢察署檢察官提起公訴，經本院於91年
    6 月20日，以91年度訴字第285 號判決有期徒刑八月確定；
    (戊)犯竊盜案件，經臺灣高等法院於92年2 月26日，以91年度
    上易字第2635號判決有期徒刑一年六月確定。所犯(甲)(乙)(丙)三
    案，則經合併定刑為有期徒刑十月（臺灣高等法院91年度聲
    字第477 號裁定）；所犯(丁)(戊)二案，則亦經合併定刑為有期
    徒刑二年（臺灣高等法院92年度聲字第522 號裁定）。嗣經
    移付執行而先、後發監，迨93年10月12日始經假釋出監，94
    年5 月31日管束期滿而未經撤銷，其未執行之刑，以已執行
    論（構成累犯）。
  (四)繼而再分別因(己)六犯施用毒品案件，由臺灣基隆地方法院檢
    察署檢察官提起公訴，經本院於94年10月27日，以94年度訴
    字第625 號判決有期徒刑十月確定；(庚)七犯施用毒品案件，
    由臺灣基隆地方法院檢察署檢察官提起公訴，經臺灣高等法
    院於95年3 月30日，以95年度上易字第70號判決有期徒刑九
    月確定；(辛)犯搶奪案件，經本院於95年3 月17日，以95年度
    訴字第30號判決有期徒刑五月、一年二月，應執行有期徒刑
    一年六月確定；(壬)八犯施用毒品案件，由臺灣基隆地方法院
    檢察署檢察官提起公訴，經本院於95年5 月12日，以95年度
    訴字第296 號判決有期徒刑七月確定。所犯(己)(庚)二案，則經
    合併定刑為有期徒刑一年六月（臺灣高等法院95年度聲字第
    645 號裁定）；所犯(辛)(壬)二案，則亦經合併定刑為有期徒刑
    二年（本院95年度聲字第674 號裁定）。嗣經移付執行而先
    、後發監，並因中華民國九十六年罪犯減刑條例於96年7 月
    16日公布施行而經減刑、定刑（本院96年度聲減字第58號裁
    定），再由檢察官指揮執行而於97年2 月1 日假釋出監；乃
    旨揭假釋付保護管束期間猶未屆滿，甲○○旋因(癸)九犯施用
    毒品案件，由臺灣基隆地方法院檢察署檢察官提起公訴，經
    本院於97年10月27日，以97年度訴字第1390、1537號判決有
    期徒刑七月、七月，應執行有期徒刑九月確定（惟迄未發監
    執行），其首開假釋遂經原執行機關檢具撤銷假釋報告表陳
    請法務部函准辦理撤銷，致所犯(己)(庚)(辛)(壬)四案猶有殘刑亟待
    發監而未執畢（此部分則不構成累犯）。
二、本案事實：
  (一)甲○○猶不思戒除毒癮，復基於施用第一級毒品海洛因之犯
    意，於98年4 月10日上午11時，在臺北縣瑞芳鎮○○路有勝
    新村4 號住處，將稀釋後之海洛因置入注射針筒再持以施打
    ，藉以施用第一級毒品海洛因1 次。乃為警於同日下午4 時
    ，在基隆市○○區○○路817 號附近盤檢查獲，經採其尿液
    送驗，結果呈嗎啡（海洛因代謝後尿液檢出成份）陽性反應
    。
  (二)甲○○明知美沙冬（Methadone ）係屬具有成癮性、濫用性
    暨社會危害性之管制藥品，並業經毒品危害防制條例明定列
    管為第二級管制毒品，復明知其雖得依法向行政院衛生署指
    定之醫療機構請求施以「美沙冬替代性治療」，然其亦應按
    諸醫囑，於各該醫療機構即時服用而不得私下藏匿持有，猶
    因自己甫於98年4 月10日上午11時施用海洛因而暫時毋須仰
    賴美沙冬以解己癮如前揭(一)之所述，而萌生藉機匿藏上開醫
    療機構所給予之美沙冬俾日後毒癮復發時再為取用之念，進
    而基於自行施用之目的，於98年4 月10日下午3 時左右，利
    用自己向行政院衛生署指定之醫療機構請求施以「美沙冬替
    代性治療」而前往基隆市○○○路208 巷「基隆長庚紀念醫
    院情人湖院區」服用美沙冬之機會，先以口含住院區醫務人
    員給予之美沙冬藥劑而佯裝吞腹，再俟步出院區範圍以後，
    逕將其口含之美沙冬藥劑吐入事先備置之空瓶內而予以無故
    持有。乃其毒癮猶未復發，旋為警於同日下午4 時，在基隆
    市○○區○○路817 號附近盤檢查獲，並扣得上開第二級毒
    品美沙冬1 瓶（淨重20.3210 公克；驗餘後淨重20.1543 公
    克）。
三、案經基隆市警察局第一分局移送臺灣基隆地方法院檢察署檢
    察官偵查起訴。
    理  由
壹、程序事項
    本案被告甲○○所犯者非為死刑、無期徒刑、最輕本刑為三
    年以上有期徒刑之罪或高等法院管轄之第一審案件，其於準
    備程序進行中，先就被訴事實為有罪之陳述，經告知其簡式
    審判程序之旨，並聽取公訴人、被告之意見後，本院業已依
    刑事訴訟法第二百七十三條之一第一項規定，裁定由受命法
    官獨任以簡式審判程序進行本案之審理。
貳、實體事項
一、前揭事實業據被告甲○○於本院審理時坦承在卷，且有被告
    甫於98年4 月10日下午3 時左右，利用自己向行政院衛生署
    指定之醫療機構請求施以「美沙冬替代性治療」而伺機匿藏
    持有之第二級毒品美沙冬1 瓶（淨重20.3210 公克；驗餘後
    淨重20.1543 公克）扣案暨交通部民用航空局航空醫務中心
    98年4 月27日航藥鑑字第0982149 號毒品鑑定書1 紙在卷可
    憑。又被告如本判決事實欄二之所載，為警查獲而採集之尿
    液檢體，經送請臺灣尖端先進生技醫藥股份有限公司以氣相
    層析質譜儀法為確認檢驗之結果，呈嗎啡（海洛因代謝後尿
    液檢出成份）陽性反應。此亦有臺灣尖端先進生技醫藥股份
    有限公司98年4 月22日濫用藥物檢驗報告1 份，暨足與上開
    檢驗報告相對應之尿液檢體對照表1 件在卷可憑；參之以酵
    素免疫分析或薄層定性分析等方式為初步篩檢者，檢驗結果
    雖有相當程度偽陽性之可能，然以氣（液）相層析、質譜分
    析之儀器為交叉確認者，檢驗結果出現偽陽性之機率則極低
    ，因而具有公信力，核足為對涉嫌人不利之認定；尤以「毒
    品施用後於尿液、血液中可檢出之最大時限，與施用劑量、
    施用頻率、施用方式、施用者飲水量之多寡、個人體質、代
    謝情況、檢體收集時間點及所用檢測方法之靈敏度等因素有
    關，因個案而異。依據Clarke's Isolation Identificatio
    n of Drugs第二版記載，血液中藥物之半衰期（濃度減半所
    需時間）分別為古柯鹼0.7-1.5 小時、海洛因3 分鐘（其代
    謝物為嗎啡2-3 小時）、嗎啡2-3 小時、大麻20-36 小時、
    安非他命12小時（當尿液偏酸性時，為4-8 小時）、甲基安
    非他命9 小時、Ketamine 2-4小時，而MDMA約8.49小時。一
    般於尿液中可檢出之最大時限，古柯鹼為施用後1-4 天、海
    洛因2-4 天、嗎啡2-4 天、大麻1-10天、安非他命1-4 天、
    甲基安非他命1-5 天、MDMA1-4 天、MDA 1-4 天、Ketamine
    2-4 天。」此復曾經行政院衛生署藥物食品檢驗局以92年7
    月23日管檢字第0920005609號函釋在案。勾稽以觀，足見被
    告於本院審理時之任意性自白，與事實相符，堪可採信。再
    者，被告查有如本判決事實欄一所載施用毒品之前案紀錄。
    觀諸卷附臺灣高等法院被告前案紀錄表、不起訴處分書、刑
    事判決內容即明。從而，本案事證明確，參照最高法院97年
    9 月9 日97年度第5 次刑事庭會議二決議意旨、97年度臺非
    字第540 號判決意旨，被告於初犯施用毒品案件之五年以內
    ，再犯施用第一級毒品之犯行，暨其持有第二級毒品之犯行
    ，均堪認定，並應依法論科。
二、論罪科刑：
  (一)查海洛因、安非他命類分別係毒品危害防制條例所列管之第
    一級、第二級毒品，此為該條例第二條第二項第一款、第二
    款所明定。按犯毒品危害防制條例第十條之罪（施用毒品罪
    ）者，檢察官應聲請法院裁定，令被告入勒戒處所觀察、勒
    戒，經勒戒處所陳報，認受觀察、勒戒人無繼續施用毒品傾
    向者，應即釋放，並為不起訴之處分；認有繼續施用毒品傾
    向者，即應聲請法院裁定令入戒治處所強制戒治，俟強制戒
    治期滿釋放，再為不起訴之處分。惟依上揭規定觀察勒戒或
    強制戒治執行完畢釋放後，五年內再犯毒品危害防制條例第
    十條之罪（施用毒品罪）者，檢察官即應依法追訴，毒品危
    害防制條例第二十條第一項、第二項、第二十三條第二項分
    別定有明文。
  (二)核被告於初犯施用毒品案件以後之五年以內，再犯施用第一
    級毒品海洛因之行為，係犯毒品危害防制條例第十條第一項
    之施用第一級毒品罪。被告施用毒品前、後持有第一級毒品
    海洛因之低度行為，應為其施用第一級毒品之高度行為所吸
    收，不另論罪。至被告基於自行施用目的而於98年4 月10日
    下午3 時左右，利用自己向行政院衛生署指定之醫療機構請
    求施以「美沙冬替代性治療」而伺機藏匿持有第二級毒品美
    沙冬之行為，則因所持有第二級毒品美沙冬之數量（淨重20
    .3210 公克），已逾行政院於93年1 月7 日製訂公布「轉讓
    持有毒品加重其刑之數量標準」第二條第二款「淨重10公克
    以上」之標準，是其自係觸犯毒品危害防制條例第十一條第
    二項、第四項之持有第二級毒品達行政院公告之一定數量罪
    ，而應依法加重其刑（按：毒品危害防制條例第十一條第四
    項係「分則加重」，而非總則加重）。
  (三)查起訴書雖誤繕被告施用第一級毒品海洛因之時間、地點，
    然此業據蒞庭檢察官於未變動其社會基本事實同一性之前提
    下，當庭更正如本判決事實欄之所載，此有本院審判筆錄在
    卷可稽；核此更正範圍，亦無礙於原起訴所特定之事實。本
    於檢察一體之原則，本院當以蒞庭檢察官所到庭更正者，為
    起訴所指之犯罪時、地。
  (四)被告查有如本判決事實欄一(三)所載之犯罪科刑及刑之執行情
    形，此有臺灣高等法院被告前案紀錄表在卷可考。乃於前案
    有期徒刑受一部之執行而赦免後，五年以內，故意再犯本起
    最重本刑有期徒刑以上之罪，為累犯，應依刑法第四十七條
    第一項規定，就其所犯各罪分別加重其刑；其中，所涉毒品
    危害防制條例第十一條第二項、第四項之罪（即「持有第二
    級毒品達行政院公告之一定數量」罪），並應依法遞予加重
    之。
  (五)被告所犯上開二罪，犯意各別，行為互殊，應予分論併罰。
  (六)本院審酌被告施用第一級毒品之動機、吸食頻率、曾有施用
    毒品之前科仍不知戒除，兼以被告犯後坦承犯行而表悛悔之
    犯後態度，及其本案所為雖對己身健康戕害甚鉅，然其究非
    可與侵害他人法益之犯罪行為等量齊觀，尤以之於此類「施
    用毒品」之行為人而言，毒品危害防制條例之立法目的亦非
    重在嚴懲，而係重在彼等「病患性」行為之矯治；併考量被
    告雖得依法向行政院衛生署指定之醫療機構請求施以「美沙
    冬替代性治療」，然美沙冬（Methadone ）對於人體畢竟仍
    會產生精神依賴作用，濫行施用之結果可能導致大腦病變及
    精神異常，係屬足以危害個人健康及社會安全之管制藥品，
    乃被告非特不思按諸醫囑即時服用，尤以罔顧立法美意，利
    用自己向行政院衛生署指定之醫療機構請求施以「美沙冬替
    代性治療」之機會而予藏匿持有，兼衡量被告持有之數量，
    暨其犯後態度等一切情狀，分別量處如主文所示之刑，併定
    其應執行之刑。
  (七)扣案之第二級毒品美沙冬1 瓶（驗餘後淨重20.1543 公克）
    ，核屬毒品危害防制條例第二條第二項所列管之第二級毒品
    ，此有交通部民用航空局航空醫務中心98年4 月27日航藥鑑
    字第0982149 號毒品鑑定書1 紙存卷為憑。乃違禁物無疑，
    併同無從與之完全析離之盛裝瓶1 只，均應依毒品危害防制
    條例第十八條第一項前段規定，於所犯該罪項下宣告沒收銷
    燬如主文之所示。
據上論斷，應依刑事訴訟法第二百七十三條之一第一項、第二百
九十九條第一項前段，毒品危害防制條例第二十三條第二項、第
十條第一項、第十一條第二項、第四項、第十八條第一項前段，
刑法第十一條、第四十七條第一項、第五十一條第五款，判決如
主文。
本案經檢察官張志明到庭執行職務。
中    華    民    國    98    年    6     月    26    日
                  刑事第四庭法  官  王慧惠
以上正本證明與原本無異。
如不服本判決應於收受送達後10日內向本院提出上訴書狀，並應
敘述具體理由；其未敘述上訴理由者，應於上訴期間屆滿後20日
內向本院補提理由書 (均須按他造當事人之人數附繕本)「切勿
逕送上級法院」。
中    華    民    國    98    年    6     月    26    日
                            書記官  王一芳
附錄論罪法條：
毒品危害防制條例第10條第1 項
施用第一級毒品者，處6 月以上5 年以下有期徒刑。
毒品危害防制條例第11條第2 項、第4 項
持有第二級毒品者，處2 年以下有期徒刑、拘役或新臺幣3 萬元
以下罰金。
持有毒品達一定數量者，加重其刑至二分之一，其標準由行政院
定之。
附件二：
臺灣基隆地方法院檢察署檢察官上訴書
                                      98年度蒞字第2051號
                                        98年度上字第62號
     被      告  甲○○  年籍詳卷
上列被告因違反毒品危害防制條例案件，經臺灣基隆地方法院於
中華民國98年6月26日為第一審判決（98年度訴字第615號），本
檢察官於98年7月22日收受判決正本，茲對於原判決聲明不服，
提起上訴，並將上訴理由敘述如下：
一、原審判決被告甲○○施用第一級毒品，累犯，處有期徒刑7
    月；又持有第二級毒品，累犯，處有期徒刑3月；應執行有
    期徒刑9月，固屬卓見，惟查：被告於民國87年間因施用毒
    品案件，經臺灣基隆地方法院裁定送觀察、勒戒後，認無繼
    續施用毒品之傾向，於87年8月23日釋放出所，經本署以87
    年度偵字第3258號為不起訴處分確定，又於前案觀察勒戒執
    行完畢後5年內，再度施用毒品，經觀察勒戒後，認無繼續
    施用毒品傾向，於87年12月31日經釋放出所，並由本署檢察
    官以87年度偵字第5191號為不起訴處分確定；又先後3次因
    施用毒品案件，經法院裁定強制戒治，於91年9月20日執行
    戒治完畢，該3次施用毒品案件，並經法院分別判處有期徒
    刑5 月、7月及8月；復先後5次因施用毒品案件，經法院分
    別判處有期徒刑10月、9月、7月、7月、7月。此有被告全國
    前案紀錄表附卷可佐。顯見被告經歷2次觀察勒戒、1次強制
    戒治及8次判刑，本次卻仍不知悔改，再犯本件施用第一級
    毒品案件，再參諸被告於警詢及偵訊中，均矢口否認有施用
    第一級毒品之犯行，此亦有各該筆錄在卷可考，足徵被告應
    受非難性高，原審僅量處有期徒刑7月，較先前同類型犯罪
    科刑為輕或相同，實屬過輕，而無法收懲儆之效。是本件被
    告施用第一級毒品部分，請從重量處有期徒刑11月。
二、依刑事訴訟法第344條第1項、第361條提起上訴，請將原判
    決撤銷，另判處被告適當之刑度。
    此致
臺灣基隆地方法院  轉送
臺灣高等法院
中    華    民    國    98    年    7    月    23    日
                              檢察官  張  志  明


司法院資訊處製作；財團法人民間司法改革基金會備份。
